zh-TW: 硬體 > 建築耗材 > 保護塗層和密封劑: 混凝土密封劑; 保護塗層; 瀝青卷材屋頂黏膠; 屋頂修補密封劑; 防鏽塗層; 防水塗層
ja: DIY用品 > 建築用消耗品 > 保護コーティング・シーリング: コンクリートシーラー; 保護コーティング; ロール屋根用接着剤; 屋根用シーリング; 防錆コーティング; 防水コーティング
nb: Maskinvare > Forbruksmateriell for bygg > Beskyttende belegg og forsegling: Betongforseglere; Beskyttende belegg; Taklim på rull; Tetningsmidler for tak; Rustforebyggende belegg; Vanntette belegg
vi: Phần cứng > Vật tư phụ ngành xây dựng > Lớp phủ bảo vệ & vật liệu trám kín: Chất bịt kín bê tông; Lớp phủ bảo vệ; Keo dán cuộn lợp mái; Chất bịt kín mái nhà; Lớp phủ chống gỉ; Sơn chống thấm
pt-PT: Equipamento > Consumíveis de construção > Selantes e revestimentos de proteção: Selantes de betão; Revestimentos de proteção; Cola para telhado em rolo; Impermeabilizantes de telhado; Revestimentos de prevenção de ferrugem; Revestimentos impermeabilizantes
nl: Bouwmaterialen > Verbruiksartikelen voor de bouw > Beschermende coatings en dichtingsmiddelen: Betonafdichters; Beschermende coatings; Dakbedekkingslijm op rol; Dakdichtingsmiddelen; Roestpreventiecoatings; Waterdichtende coatings
tr: Hırdavat > Yapı Sarf Malzemeleri > Koruyucu Kaplamalar ve Sızdırmazlık Macunları: Beton Macunları; Koruyucu Kaplamalar; Rulo Çatı Tutkalı; Çatı Macunları; Pas Önleyici Kaplamalar; Su Yalıtımlı Kaplamalar
sk-SK: Náradie > Stavebný tovar > Ochranné nátery a tmely: Betónové tmely; Ochranné nátery; Tekutá guma na strechy; Strešné tmely; Ochranné nátery proti hrdzi; Hydroizolačné nátery
fi: Rakentaminen > Rakennustarvikkeet > Suojapinnoitteet ja tiivistysmassat: Betonitiivistysaineet; Suojapinnoitteet; Bitumikermiliima; Kattotiivistysmassat; Ruosteenestopinnoitteet; Vedeneristyspinnoitteet
de: Heimwerkerbedarf > Baumaterial > Schutzbeschichtungen & Dichtmittel: Betonversiegelungen; Schutzbeschichtungen; Kleber für Dacheindeckungsrollen; Dachdichtmittel; Rostschutzbeschichtungen; Wasserabweisende Beschichtungen
th: ฮาร์ดแวร์ > อุปกรณ์ก่อสร้างสิ้นเปลือง > สารเคลือบผิวและสารผนึกป้องกัน: ที่ซีลคอนกรีต; สารเคลือบผิวป้องกัน; กาวหลังคาแบบกลิ้ง; สารเคลือบหลังคา; สารเคลือบป้องกันสนิม; สารเคลือบกันน้ำ
cs: Kutilství a řemeslo > Stavební spotřební materiál > Ochranné a povrchové nátěry a těsnicí hmoty: Tmely na beton; Ochranné nátěry; Lepidla na povlakové krytiny; Střešní tmely; Nátěry proti korozi; Hydroizolační nátěry
es: Bricolaje > Consumibles para construcción > Capas protectoras y selladores: Selladores de hormigón; Recubrimientos protectores; Pegamento para techos en rollo; Selladores de techos; Recubrimientos para prevenir la oxidación; Recubrimientos impermeabilizantes
en: Hardware > Building Consumables > Protective Coatings & Sealants: Concrete Sealers; Protective Coatings; Roll Roofing Glue; Roof Sealants; Rust Prevention Coatings; Waterproofing Coatings
hr-HR: Željezarija > Potrošni građevinski materijal > Zaštitni premazi i brtvila: Brtvila za beton; Zaštitni premazi; Krovno ljepilo u roli; Brtvila za krov; Premazi za sprječavanje hrđanja; Hidroizolacijski premazi
it: Articoli di ferramenta > Materiali di consumo per costruzioni > Sigillanti e rivestimenti protettivi: Sigillanti per calcestruzzo; Rivestimenti protettivi; Colla per coperture in rotoli; Sigillanti per tetti; Rivestimenti antiruggine; Rivestimenti impermeabilizzanti
sl-SI: Gradbena oprema > Gradbeni potrošni material > Zaščitni premazi in tesnila: Utrjevalna sredstva za beton; Zaščitni premazi; Lepilo za strešne trakove; Tesnila za streho; Premazi za preprečevanje rjavenja; Hidroizolacijski premazi
zh-CN: 五金/硬件 > 建筑耗材 > 防护涂料/密封剂: 混凝土密封剂; 防护涂料; 卷材屋面胶; 屋顶密封剂; 防锈涂料; 防水涂料
ko: 철물 > 건축 소모품 > 보호 코팅/방수제: 콘크리트 씰러; 보호 코팅; 지붕 롤 마감재용 접착제; 지붕 씰링제; 부식방지 코팅; 방수 코팅
da: Isenkram > Forbrugsvarer til hjemmet > Beskyttende påførings- og tætningsmidler: Betonforseglere; Beskyttende belægninger; Rulletaglim; Tagtætningsmidler; Rustforebyggende belægninger; Vandtætningsbelægninger
hu: Hardver > Építési fogyóeszközök > Védőbevonatok és tömítőanyagok: Betontömítők; Védőbevonatok; Rolós tetőfedő ragasztó; Tetőtömítők; Rozsdamegelőző bevonatok; Vízszigetelő bevonatok
pt-BR: Ferragens > Consumíveis para construção > Proteções e vedações: Vedações de concreto; Revestimentos protetores; Cola para telhado em rolo; Vedações para telhado; Proteções de prevenção contra ferrugem; Proteções impermeabilizantes
fr: Quincaillerie > Consommables de construction > Enduits de protection et matériaux d’étanchéité: Matériaux d’étanchéité pour béton; Enduits de protection; Colle à toiture en rouleau; Matériaux d’étanchéité pour toiture; Enduits antirouille; Ensuits imperméabilisants
ro-RO: Feronerie > Consumabile pentru construcții > Acoperiri de protecție și materiale de etanșare: Agenți de etanșare pentru beton; Acoperiri de protecție; Clei pentru acoperișuri; Agenți de etanșare pentru acoperișuri; Acoperiri anti-rugină; Acoperiri hidroizolante
el: Υλικά κατασκευών > Καταναλώσιμα κατασκευών > Προστατευτικές επιστρώσεις & στεγανωτικά: Σφραγιστικά σκυροδέματος; Προστατευτικές επιστρώσεις; Κόλλα οροφής σε ρολό; Στεγανωτικά οροφής; Επιστρώσεις πρόληψης σκουριάς; Αδιάβροχες επιστρώσεις
bg-BG: Железария > Строителни консумативи > Защитни покрития и уплътнители: Уплътнители за бетон; Защитни покрития; Лепило за битумна хидроизолация; Уплътнители за покриви; Покрития за предотвратяване на ръжда; Хидроизолационни покрития
ru: Оборудование и технические изделия > Строительные материалы > Защитные и герметизирующие покрытия: Гидроизоляция для бетона; Защитные покрытия; Клей для рулонной кровли; Гидроизоляция для кровли; Антикоррозионные покрытия; Гидроизоляционные покрытия
pl: Sprzęt > Materiały eksploatacyjne dla budownictwa > Powłoki ochronne i uszczelnienia: Uszczelniacze betonu; Powłoki ochronne; Klej do pap; Uszczelniacze dachowe; Powłoki antykorozyjne; Powłoki hydroizolacyjne
sv: Metallprodukter > Byggvaror > Skyddsbeläggningar och tätningsmedel: Betongförseglare; Skyddsbeläggningar; Rollertaklim; Taktätningsmedel; Rostskyddsbeläggningar; Vattentätande beläggningar
lt-LT: Techninė įranga > Pastatų eksploatacinės medžiagos > Apsauginės dangos ir sandarikliai: Betono sandarikliai; Apsauginės dangos; Bituminės stogo dangos klijai; Stogo sandarikliai; Apsauginės dangos nuo rūdžių; Hidroizoliacinės dangos